【裁判字號】    98,易,492
【裁判日期】    980309
【裁判案由】    傷害等
【裁判全文】
臺灣板橋地方法院刑事判決               98年度易字第492號
聲  請  人  臺灣板橋地方法院檢察署檢察官
被      告  甲○○
上列被告因傷害等案件，經檢察官聲請簡易判決處刑（97年度偵
字第13800、14473號），本院認不宜以簡易判決處刑（97年度簡
字第6783號），改適用通常程序審理，判決如下：
    主  文
本件公訴不受理。
    理  由
一、公訴意旨略以：被告甲○○基於侵入住宅及傷害他人身體之
    犯意，於民國97年3 月25日1 時許，未經A 女（真實姓名年
    籍詳卷）及A 女之女（真實姓名年籍詳卷，下稱B 女）之許
    可，即無故侵入A 女與B 女位於臺北縣蘆洲市住處（詳卷）
    ，並徒手毆打A 女與B 女，致A 女受有左臉頰、左眼瞼、左
    耳朵多處挫傷、瘀青紅腫痕跡、左眼結膜出血、雙側臀部瘀
    青之傷害；B 女則受有前額瘀腫（1 公分）、左手臂及左側
    臀部瘀青之傷害。（二）被告甲○○另基於侵入住宅及恐嚇
    之犯意，於97年4 月17日12時許，未經A 女之許可，即無故
    侵入A 女位於臺北縣三重市住處（詳卷），向A 女恫稱：「
    你不要告我，我就不會來找你，否則你小心自己家裡的人」
    ，使A 女心生恐懼。適A 女友人簡羅德在旁聽聞，心生不滿
    ，遂於該處地下室與被告甲○○發生爭執，2 人均各基於傷
    害人身體之犯意，拉扯互毆，致簡羅德受有右臉頰瘀腫（3X
    3 公分）、左側胸部瘀血（4X4 公分）之傷害；被告甲○○
    受有頸部後側瘀腫、紅跡（5X2 公分）之傷害（簡羅德所涉
    傷害犯行，本院另行審理）。因認被告甲○○涉犯刑法第30
    6 條第1 項之侵入住宅、第277 條第1 項之傷害、第305 條
    之恐嚇罪嫌。
二、按被告死亡者，應諭知不受理之判決；不受理之判決，得不
    經言詞辯論為之，刑事訴訟法第303 條第5 款、第307 條分
    別定有明文。
三、茲查，聲請人於97年6 月25日以被告甲○○涉犯簡易判決處
    刑書所載之侵入住宅、傷害、恐嚇罪嫌，而對被告聲請簡易
    判決處刑後，被告業於本院審理中即97年11月5 日死亡乙節
    ，有戶役政系統個人基本資料查詢結果及臺灣高等法院被告
    前案紀錄表各1 份附卷可稽，揆諸上開說明，爰不經言詞辯
    論，逕為不受理之判決。
據上論斷，應依刑事訴訟法第303 條第5 款、第307 條，判決如
主文。
中    華    民    國    98    年    3     月    9     日
                  刑事第十五庭  法  官  錢衍蓁
如不服本判決應於收受判決後10日內向本院提出上訴書狀，並
應敘述具體理由。其未敘述上訴理由者，應於上訴期間屆滿後
20日內向本院補提理由書（均須按他造當事人之人數附繕本）
「切勿逕送上級法院」。
                                書記官  劉靜慧
中    華    民    國    98    年    3     月    9     日


司法院資訊處製作；財團法人民間司法改革基金會備份。
